# 捐赠处理

提问人：cpasdz 时间：2017-02-05 16:00:34
某公司，接受很小股东个人专利权捐赠如何账务处理？不处理可以吗？如果购买的价格需要评估确定还是仅以协议为准（期末关注减值）

回答人：chenyiwei
接受捐赠的无形资产应按公允价值入账。公允价值通常在第三方中介机构的评估基础上，由全体股东协商确定。 对应的贷方科目的确定，应按《企业会计准则解释第 5 号》第六条规定处理。基于捐赠人作为小股东的身份，确认为资本公积的可能性较大。